臺灣士林地方法院交通事件裁定　　　　100年度交聲字第95號
原處分機關　臺北市交通事件裁決所
異　議　人
即受處分人　陳玉成
上列異議人即受處分人因違反道路交通管理處罰條例案件，對於
臺北市交通事件裁決所於中華民國100 年1 月24日所為之裁決（
原處分案號：北市裁罰字第裁22-AEZ018418號）聲明異議，本院
裁定如下：
    主  文
異議駁回。
    理  由
一、原處分意旨略以：異議人即受處分人陳玉成於民國100 年1
    月9 日凌晨2 時10分許，酒後騎駛車牌號碼BAZ-580 號重型
    機車，嗣在臺北市○○區○○路、致遠一路交岔路口為警攔
    檢，因拒絕接受酒精濃度標準測試之檢定，為警依法舉發，
    故依道路交通管理處罰條例第35條第4 項前段、第67條等規
    定裁處異議人罰鍰新臺幣（下同）6 萬元，吊銷其駕駛執照
    ，且3 年內不得考領駕駛執照等語。
二、異議意旨則略以：當天騎車去便利超商購物，甫牽車停在路
    旁，就有員警上前問東問西，隨後有6 、7 位員警當場捉住
    伊手腳並上手銬，並要伊接受酒精濃度測試，伊當時並沒有
    不願意，但警方隨後就製單舉發，故向本院提出異議，求為
    撤銷原處分。
三、按汽車駕駛人拒絕接受酒精濃度標準測試之檢定者，處6 萬
    元罰鍰，並當場移置保管該汽車及吊銷該駕駛執照，且3 年
    內不得考領駕駛執照，道路交通管理處罰條例第35條第4 項
    前段、第67條第2 項前段分別定有明文。
四、異議人雖以上情置辯，然舉發員警馬中慧於本院證稱案發當
    時伊與小隊長執行巡邏勤務，異議人騎機車自致遠二路巷內
    騎出，因車身搖晃且對警車大叫一聲，伊懷疑異議人酒後駕
    車，遂將巡邏警車掉頭並在石牌路、致遠一路交叉路口將異
    議人攔停，下車後聞到異議人身上有酒味，當時有詢問異議
    人有無喝酒，異議人稱有，其後表明要施行酒精濃度測試，
    但異議人不斷求情，還試圖取回證件離開現場，後來因為異
    議人行為已經無法控制，伊和小隊長便請求線上警網支援，
    並將異議人上銬後帶回隊部，之後有向異議人宣讀三次權利
    ，內容是詢問異議人是否願意接受酒精濃度測試，異議人仍
    消極不願意配合，並聲稱只是牽車沒有騎，遂依此認定異議
    人拒絕接受測試等語（100 年3 月7 日訊問筆錄參照），而
    經本院勘驗現場錄影存證光碟，員警馬中慧表明要進行酒測
    時，異議人回稱「不要，你不要給我酒測」、「你不要給我
    酒測，酒測我花不起」、「拜託啦，不要讓我死啦，你不要
    給我酒測」，其後雖有多次聲稱願意「配合」，但過程中不
    斷與現場員警推擠、拉扯甚至欲自行離去之舉措，並未見有
    何願意配合酒測之行為，嗣遭現場員警壓制並帶回警局等情
    ，核與證人馬中慧之證述情節吻合，顯見異議人確有拒絕接
    受酒精濃度標準測試檢定之事實無訛，異議人辯稱並未拒絕
    接受測試檢定云云，實無可採。從而，本件異議為無理由，
    應予駁回。
據上論斷，應依道路交通事件處理辦法第18條，裁定如主文。
中    華    民    國   100    年    3     月    8     日
                  交通法庭法  官  楊皓清
以上正本證明與原本無異。
如不服本裁定應於送達後5 日內向本院提出抗告狀。
                          書記官  簡湘雲
中    華    民    國   100    年    3     月    9     日